Alessandro Reis Camilo

Contagem, Minas Gerais Telefone: (31) 99150-8982

E-mail: <u>alessandrosevenrc@gmail.com</u> https://github.com/AlessandroRCamilo14

https://www.linkedin.com/in/alessandro-reis-camilo/https://alessandrorcamilo14.github.io/portfolio-alpha/

(PCD): Cid 11 - 6A02.0

Objetivo

Programador Front end | Desenvolvedor Front end

Resumo profissional

Profissional em fase de transição de carreira da função Balanceiro para a área de Desenvolvimento Web. Experiência em atendimentos telefônicos (Telemarketing receptivo e ativo), processamento de documentos (títulos bancários) e cheques, triagem de documentos em geral, pesagem e conferencia de produtos alimentícios. Conhecimento em HTML, CSS, Git, GitHub, Javascript, Node.

Experiência profissional

Desenvolvedor web autônomo - de Setembro/2023 a atualmente

Programador Free lancer

Experiência em desenvolvimento de site com html, css, Javascript e banco de dados com node.

BH Foods Comercio e Industria LTDA - de Setembro/2015 a atualmente Balanceiro

Experiência em efetuar pesagem de caixas com mercadorias (carne bovina, suína e aves) com a emissão da etiqueta de identificação do produto, conferência de etiquetas impressas nos pacotes dos produtos (SIF/DIPOA, fabricação e validade do produto, temperatura de conservação do produto).

AEC Centro de Contatos S.A.- de fevereiro/2015 a Setembro/2015

Operador de Telemarketing

Responsável por efetuar atendimento aos clientes, cobrança de tarifas referente a produto

Contax Mobitel S.A.- de Outubro/2009 a Janeiro/2015

Operador de Telemarketing

Vivência na realização de atendimento aos clientes, cobrança de tarifas referente a produto, analise de informações referente a linhas telefônicas e cancelamentos.

Ricardo Eletro Divinópolis LTDA - de Agosto/2008 a Dezembro/2008

Auxiliar Administrativo

Experiência na realização de abertura e fechamento de malotes, triagem de pastas por setor e pastas por lojas da rede Ricardo Eletro, Realização de entrega de correspondências aos setores destinatários, conferência de conteúdo de cada malote recebido pelo setor.

Projetos Desenvolvidos

Desafio Devburguer – de 10/02/2024 a 29/02/2024

Um projeto, onde apliquei o uso de Foreach, Map, Reduce e Filter. Usei HTML, CSS e Javascript para montar todo o projeto

Formulário de Clientes – de 10/09/2023 a 05/10/2023

Um projeto que ainda está em fase de desenvolvimento. Trata se de um simples cadastro de Clientes onde foram utilizadas as tecnologias HTML e CSS. Em breve será desenvolvido o Back-end desse projeto.

Projeto Sorteador – de 02/12/2023 a 10/12/2023

Projeto desenvolvido durante o Curso do DevClub com o intuíto de conhecer melhor o Math.randon e também desenvolver as habilidades de pesquisa pela internet. O projeto conta ainda com o If e else que impõe algumas restrições quanto ao uso da aplicação.

Projeto Conversor de moedas – de 15/11/2023 a 20/11/2023

Um projeto que realiza a conversão do Real para Dolar, Euro, Libra Esterlina e Bitcoin. No projeto utilizo HTML, CSS e Javascript

Projeto Landing Page do Mário – de 08/11/2023 a 14/11/2023

Projeto desenvolvido no Evento programação em 72 horas ministrado por Rodolfo. O projeto contém um formulário ao ser preenchido envia informações para um e-mail devidamente configurado. Foram utilizadas as tecnologias: JavaScript · CSS · HTML5

• Projeto Congratulation – de Outubro/2023 a Outubro/2023

Projeto especial desenvolvido durante o curso de Programador Full Stack. Projeto desenvolvido durante um dos desafios do curso de CSS. Foram utilizadas as tecnologias: CSS · HTML5

Projeto We Care – de Outubro/2023 a Outubro/2023

Página criada durante o Curso de Programador Full Stack. Pagina onde são aplicadas os conhecimentos aprendidos durante o curso. Foram utilizadas as tecnologias: CSS · HTML5

Projeto Responsividade – de Outubro/2023 a Outubro/2023

Página criada durante o curso de Programador Full Stack. Se trata de uma página onde se aplica a responsividade. A página está configurada para ser aberta em Computadores e Smartphones. Foram utilizadas as tecnologias: CSS · HTML5

Primeiro Projeto – Iniciando o aprendizado no DevClub – de Setembro/2023 a Setembro/2023

Primeiro projeto no curso de Programador Full Stack no DevClub. Primeiro desafio do curso. Foram utilizadas as tecnologias: HTML5

Formação Acadêmica

Programação Full Stack, DevClub – Em andamento

Técnico em Processamento de Dados, (2º grau técnico | ensino médio) FUNEC - CENTEC (dezembro/1999) - concluído.

Cursos Complementares

Informática básica, CNI - Escola de informática (agosto/1999) - concluído.

Corel Draw, CNI - Escola de Informática (maio/2001) - concluído.

Digitação, CNI - Escola de Informática (março/2001) - concluído

Informática Administrativa, Eurodata - Escola de informática (setembro/2011) - Concluído